---
title: "Análise de Vendas - Q1 2024"
author: "[O TEU NOME]"
date: today
format:
  html:
    toc: true
    toc-depth: 2
    code-fold: true
    theme: cosmo
    embed-resources: true
execute:
  echo: true
  warning: false
  message: false
---

# Introdução

Este relatório apresenta uma análise das vendas do primeiro trimestre de 2024,
cobrindo três produtos principais (Laptop, Monitor, Teclado) em três regiões (Norte, Centro, Sul).

**Objetivo**: Identificar padrões de vendas e oportunidades de crescimento.

# Setup

```{r setup}
#| code-summary: "Carregar pacotes e dados"

# Carregar pacotes
library(tidyverse)
library(scales)
library(knitr)

# Importar dados
vendas <- read_csv("../data/vendas_mensais.csv", show_col_types = FALSE) %>%
  mutate(
    mes = as.Date(paste0(mes, "-01")),
    valor_total = quantidade * valor_unitario
  )
```

# Visão Geral dos Dados

```{r visao-geral}
#| code-summary: "Estatísticas descritivas"

# TODO: Adicionar tabela com resumo dos dados
# - Número total de transações
# - Período coberto
# - Valor total de vendas
# - Produtos únicos
```

# Análise por Região

## Vendas Totais

```{r analise-regiao}
#| code-summary: "Calcular vendas por região"
#| fig-cap: "Distribuição de vendas por região"

# TODO: Criar análise agregada por região
# vendas_regiao <- vendas %>%
#   group_by(regiao) %>%
#   summarise(
#     total_vendas = sum(valor_total),
#     quantidade_total = sum(quantidade),
#     transacoes = n()
#   )

# TODO: Criar gráfico de barras
# ggplot(vendas_regiao, aes(x = reorder(regiao, total_vendas), y = total_vendas, fill = regiao)) +
#   geom_col() +
#   coord_flip() +
#   scale_y_continuous(labels = label_currency(prefix = "€")) +
#   labs(title = "Vendas Totais por Região", x = "Região", y = "Valor Total") +
#   theme_minimal()
```

::: {.callout-note}
## Nota para o exercício
Esta secção será completada quando trabalhares na branch de análise regional!
:::

# Análise por Produto

## Performance dos Produtos

```{r analise-produto}
#| code-summary: "Análise por produto"

# TODO: Análise agregada por produto
# - Qual produto gera mais receita?
# - Qual tem maior volume de vendas?
# - Qual tem o ticket médio mais alto?
```

## Evolução Temporal

```{r evolucao-temporal}
#| code-summary: "Tendências ao longo do tempo"
#| fig-cap: "Evolução mensal das vendas por produto"
#| fig-width: 10
#| fig-height: 6

# TODO: Criar gráfico de linha mostrando evolução mensal
# vendas %>%
#   group_by(mes, produto) %>%
#   summarise(total = sum(valor_total), .groups = "drop") %>%
#   ggplot(aes(x = mes, y = total, color = produto)) +
#   geom_line(size = 1.2) +
#   geom_point() +
#   scale_y_continuous(labels = label_currency(prefix = "€")) +
#   theme_minimal()
```

# Análise de Vendedores

```{r analise-vendedores}
#| code-summary: "Performance individual"
#| tbl-cap: "Top vendedores por receita total"

# TODO: Criar tabela com performance dos vendedores
# performance <- vendas %>%
#   group_by(vendedor, regiao) %>%
#   summarise(
#     total_vendido = sum(valor_total),
#     num_transacoes = n(),
#     ticket_medio = mean(valor_total)
#   )

# kable(performance, digits = 2, format.args = list(big.mark = " "))
```

# Conclusões e Recomendações

## Principais Insights

- **Insight 1**: [A completar após análise]
- **Insight 2**: [A completar após análise]
- **Insight 3**: [A completar após análise]

## Recomendações

1. [Recomendação baseada nos dados]
2. [Recomendação baseada nos dados]
3. [Recomendação baseada nos dados]

## Próximos Passos

- [ ] Analisar dados do Q2 2024
- [ ] Investigar sazonalidade
- [ ] Comparar com ano anterior

---

::: {.callout-tip}
## Como usar este relatório
Este template de relatório será completado como parte dos exercícios Git:
1. Cada pessoa do grupo preenche uma secção diferente
2. Trabalha numa branch própria
3. Abre Pull Request para revisão
4. Junta tudo no relatório final!
:::

# Informação Técnica

```{r sessao}
#| code-summary: "Informação da sessão R"
sessionInfo()
```
